# 监管规则适用指引 -3 号中，

提问人：wx_60764ff2e2a1 时间：2023-02-06 12:42:18
陈版您好，请教一个问题。 监 管管 规则 适适用指引用指引 —— 会会 计类 第第 3 号号，， 3-4 计 算算 归 属于母公司所有者的 净 利利 润时 如何考如何考虑应 收子公司 债权 的影的影响响 。。 “ 当母公司存在应收超额亏损子公司款项时，如果母公司所有者和少数股东之间对超额亏损分担不存在特殊约定，母公司综合
3 考虑子公司经营情况、财务状况以及外部经营环境等因素，判断
应收子公司款项已经发生实质性损失、未来无法收回的，合并财
务报表中应当将该债权产生的损失金额全部计入“归属于母公司
所有者的净利润”，扣除该债权损失金额后的超额亏损，再按照
母公司所有者与少数股东对子公司的分配比例，分别计入“归属
于母公司所有者的净利润”和“少数股东损益”。”
合并时母子公司的债权债务、包括计提减值都抵销了，这里的“判断
应收子公司款项已经发生实质性损失、未来无法收回的，合并财
务报表中应当将该债权产生的损失金额全部计入“归属于母公司
所有者的净利润””，这个损失怎么确认？，麻烦您了，谢谢！

回答人：chenyiwei
这种情况我理解是指：当母公司向非全资子公司单方面提供借款、担保等财务支持时（子公司的其他少数股东未同步提供同等的财务支持），则意味着母公司对该子公司的超额亏损需全额承担，而不是如合并报表准则第三十七条中的通常做法，将超额亏损在归母权益和少数股权之间分摊。这种情况下，少数股权仍以冲减至零为限，所有超额亏损均作为归属母公司股东的损益。